臺灣高等法院高雄分院刑事判決　　　　　　　　　　　九十三年度上訴字第六六號
　　上　訴　人
　　即　被　告　乙○○
　　選任辯護人　葉美利
　　上　訴　人
　　即　被　告　甲○○
　　選任辯護人　陳見和
右上訴人因違反毒品危害防制條例案件，不服台灣高雄地方法院九十二年度訴字第一
二四七號中華民國九十二年十一月十九日第一審判決（起訴案號：台灣高雄地方法院
檢察署九十二年度偵字第四八六四、四八七Ｏ號），提起上訴，本院判決如左：
    主  文
原判決撤銷。
乙○○、甲○○共同連續販賣第一級毒品，乙○○處有期徒刑拾肆年，褫奪公權捌年
，甲○○處有期徒刑拾貳年，褫奪公權柒年。
扣案之第二級毒品安非他命（驗前毛重貳拾壹點肆公克、驗後毛重貳拾壹點壹公克）
殘留海洛因、電子磅秤壹台、木製磨粉器壹台，均沒收銷燬；扣案之空夾鍊袋壹包〔
大者（5.6公分×8.3公分）八只，小者（3.2公分×5.3公分）一０九只〕、帳冊壹本
及0000000000號行動電話壹支，均沒收，共同販賣毒品所得財物新台幣貳
萬貳仟元連帶沒收，如全部或一部不能沒收時，以被告乙○○、甲○○財產抵償之。
    事  實
一、乙○○曾有違反麻醉藥品管理條例、違反槍砲彈藥刀械管制條例、毒品等多項前
    科（均不構成累犯），猶不知悔改，夥同其同居女友甲○○，共同意圖營利，基
    於販賣第一級毒品海洛因及第二級毒品安非他命之概括犯意聯絡於九十二年初在
    高雄地區向不詳姓名之前手同時販入多量之第一級毒品海洛因及第二級毒品秤、
    木製磨粉器、空夾鍊袋等作為販賣工具，並以甲○○使用之000000000
    號為甲○○之母張陳樹桃所有）、乙○○所有使用之0000000000號行
    動電話作為聯絡工具，由欲購買毒品之人撥電話予甲○○或乙○○之上開行動電
    話聯絡，約定交易時間、地點、金額後，連續販賣第一級毒品海洛因、第二級毒
    品安非他命予許智雄、陳燕玲、陳瑞鴻、楊明安等人施用，計：
  (一)自九十二年一月中旬某日起至同年二月二十七日止，在高雄市旗津區北汕巷口等
    處，每次以新臺幣（下同）一千元或二千元不等之價格，連續十次，販賣第二級
    毒品安非他命予楊明安施用，販賣毒品所得共計一萬元（以最低額計算， 1,000
    ×10＝10,000）。
  (二)九十二年二月十八日晚上七時、二月二十一日晚上八時三十分許，在高雄市旗津
    區○○○路六八七巷十號前，均以一千元之價格，連續二次，販賣第二級毒品安
    非他命予陳瑞鴻施用，販賣毒品所得共計二千元（1,000×2＝2,000）。
  (三)於民國九十二年二月十四日下午二時、二月十八日下午二時、二月二十六日下午
    三時，在高雄市旗津區海水浴場，各以二千元、二千元、三千元之價格，連續三
    次，販賣第一級毒品海洛因予許智雄施用，共計販賣毒品所得為七千元（2,000
    ＋2,000＋3,000＝7,000）。
  (四)自九十二年二月八日起至同年二月二十日止，在高雄市旗津區○○○路六八七巷
    十號前，每次均以一千元之價格，連續三次，販賣第一級毒品海洛因（起訴書誤
    載為安非他命）予陳燕玲施用，共計販賣毒品所得三千元（1,000×3＝3,000 ）
    。
  嗣於九十二年二月二十七日晚間十時十五分許，為警在乙○○、甲○○同居之高雄
  市旗津區復興三巷九號租住處查獲，並扣得第二級毒品安非他命（驗前毛重二一．
  四公克、驗後毛重二一．一公克）、殘留海洛因成分之電子磅秤一台、木製磨粉器
  一台，及帳冊一本；乙○○所有供犯本件犯罪所用之0000000000號行動
  電話一支、空夾鏈袋一包〔大者（5.6公分×8.3公分）八只，小者（3.2公分×5.3
  公分）一０九只〕。（另扣押甲○○之母張陳樹桃所有，甲○○供犯罪所用之00
  00000000號行動電話一支，乙○○所有封口機一台）。
二、案經高雄市政府警察局刑警大隊移送臺灣高雄地方法院檢察署檢察官偵查起訴。
    理  由
一、訊據上訴人即被告乙○○直承意圖營利，連續販賣第一級毒品海洛因及第二級毒
    品安非他命，均是整批買入，零星賣出。惟辯稱：查獲的晶體一部分非第二級毒
    品安非他命而是冰糖，又查扣之封口機乃先前從事魷魚乾及烏魚子販賣時用以封
    緘塑膠袋之用，與本件販賣毒品無關等語。訊據上訴人即被告甲○○否認販賣第
    一級毒品海洛因及第二級毒品安非他命之犯行，辯稱：我所使用的行動電話是0
    000000000，為我母親所有，通聯紀錄都是與朋友聯絡六合彩簽賭的牌
    支號碼，不是販賣毒品，警察查扣的結晶體是我煎藥用的冰糖，不是安非他命，
    又查扣之帳冊是我投資經營日仔會，用來記載會錢流向的云云。
二、經查：
  (一)按被告以外之人（含共同被告、共犯、被害人、證人等）於審判外之言詞或書面
    陳述，除法律有規定者外，不得作為證據，新修正刑事訴訟法第一百五十九條固
    定有明文，考諸上開規定之立法意旨，係在排除傳聞證據，落實直接審理主義、
    言詞審理主義，及確保當事人之反對詰問權。又被告以外之人於司法警察官、司
    法警察調查中之陳述，性質上固屬傳聞證據，惟依刑事訴訟法第二百二十九條至
    第二百三十一條之一之規定，司法警察官、司法警察具有調查犯罪嫌疑人犯罪情
    形及蒐集證據等職權，若其等所作之筆錄毫無例外全無證據能力，當有悖於刑事
    訴訟實體真實發見之訴訟目的，是為補救上開採納傳聞法則，造成之不合理情形
    ，另增訂刑事訴訟法第一百五十九條之二：「被告以外之人於檢察事務官、司法
    警察官或司法警察調查中所為之陳述，與審判中不符時，其先前之陳述具有較可
    信之特別情況，且為證明犯罪事實存否所必要者，得為證據。」、同法第一百五
    十九條之三：「被告以外之人於審判中所在不明且經傳喚不到者。其於檢察事務
    官、司法警察官或司法警察調查中所為之陳述，經證明具有可信之特別情況，且
    為證明犯罪事實之存否所必要者，得為證據。」即於符合前開法律所列條件下，
    仍承認上開供述之證據適格，合先敘明。
  (二)被告乙○○於本院調查時已直承：我使用行動電話0000000000及被告
    甲○○使用行動電話0000000000，在同居之處所，意圖營利，整批買
    入第一、二級毒品，而零星賣出，連續販賣毒品，係以行動電話與購買者聯絡毒
    品之種類及數量價款，約定時間及地點履行交易。
  (三)行動電話0000000000號電話為被告甲○○使用，000000000
    0為被告乙○○使用，又被告甲○○綽號「阿美」、「姐仔」，被告乙○○綽號
    「城仔」、「黑仔」等情，均據被告乙○○、甲○○於警訊、偵查及原審調查時
    供述明確（見警卷第八頁、四八七０號偵查卷第三頁、四八六四號偵查卷第十二
    頁、原審卷第七八、一二六、一二七頁）。均堪信為真正。
  (四)上開被告連續販賣第二級毒品安非他命予楊明安施用之事實，業據證人楊明安於
    警訊時證稱：「我是向綽號『阿美』之女子及綽號『黑城』之男子購買安非他命
    ，他們同居住在高雄市旗津區，我都打0000000000號行動電話跟他們
    二人聯絡購買，大約購買十次左右，每次一千元至二千元不等，我購買安非他命
    有時是『阿美』送來，有時是『阿城』送來，不一定，送到我家巷口或是路邊不
    一定場所給我」等語（見警卷第十八至二十頁），且本件查獲被告乙○○及甲○
    ○二人後，證人楊明安已於警局當場指認被告乙○○、甲○○即為販賣安非他命
    予其之綽號「黑城」、「阿美」者無誤，並證稱：「九十二年二月二十三日下午
    一點十二分左右，甲○○以0000000000電話與我000000000
    0號聯絡，該次我向甲○○購買安非他命二千元」等情明確（見警卷第二一至二
    二頁），核與卷附通聯紀錄及監聽電話譯文之內容相符（見警卷四七頁、原審卷
    一二０頁），再參以證人楊明安於原審審理時自承該0000000000號行
    動電話確為其所有一節（見原審卷第二０一頁），足徵其上開供述應屬實情無訛
    。至證人楊明安嗣後翻異前詞，於偵查時改稱：「我是與甲○○出資一起去買，
    其中一次，她上樓，我在樓下等，另一次，她把賣者叫到樓下，各自向他買」云
    云（見偵查卷第十五頁），原審審理時又稱：「只買一次，是甲○○帶我去向他
    人買毒品」云云（見原審卷第二０一頁），前後不一，已難採信，參以經原審提
    示其與被告甲○○行動電話之通聯記錄及警訊筆錄，證人楊明安方稱：「二月二
    十三日我確實有用手機聯絡甲○○，是叫她帶我去向別人買毒品」云云，惟與卷
    附監聽譯文內容不符，況證人楊明安對其所謂「真正販毒者」之特徵，竟未能具
    體描述，顯違常理，再證人楊明安已於原審審理中證稱其警訊未遭受刑求等情明
    確，顯見證人楊明安事後所述與事實不符，均係迴護之詞，自難採信，應以其於
    警訊所為陳述為可採。
  (五)又證人陳瑞鴻已於警訊中明確證稱：「我吸食之安非他命是打行動電話0000
    000000向綽號『阿美』的女子買的，第一次九十二年二月十八日晚上七點
    左右，用電話約在我高雄市旗津區○○○路六八七巷十號住處，她騎機車送來，
    一包一千元，第二次是二月二十一日晚上八時三十分，情形相同，買一小包一千
    元」等語（見警卷第十六至十七頁），經警方提示被告甲○○身分證相片，證人
    陳瑞鴻並指認被告甲○○即該綽號「阿美」者無誤（見警卷第四二頁），核與被
    告甲○○自承之使用行動電話號碼及綽號「阿美」等情均相符，且證人陳瑞鴻與
    甲○○並無夙怨仇隙，亦無誣指之理，足徵其上開供述屬實，應可採信。至證人
    陳瑞鴻嗣於偵查中稱：「我在樓下等，她替我買」（見偵查卷第十六頁）、原審
    中翻異前詞，改稱：「我與甲○○一起去向別人購買毒品，共買二次，均是甲○
    ○帶我去，甲○○上樓購買，我沒有看過販毒的人。」（見原審卷第二００頁）
    云云，惟與被告甲○○所述：「陳瑞鴻我是被查獲那天才看到他，我不認識他」
    等情矛盾不符（見原審第七八頁），再證人陳瑞鴻已於原審審理中證稱其警訊未
    遭受刑求明確，其復未能舉出該販毒者之姓名、年籍及特徵供法院查核，自難以
    其上開改口空泛之言，遽為被告有利之認定，證人陳瑞鴻於警訊中所述始為真實
    ，應可採信。
  (六)被告於右揭時、地連續販賣第一級毒品海洛因予許智雄施用等情，業據證人許智
    雄於警訊時證稱：「我持有之海洛因是向綽號『阿城』男子買來的，前後交易共
    三次，分別在九十二年二月十四日、二月十八、二月二十六日，都用電話約在高
    雄市旗津區海水浴場前交易，第一、二次一小包現金二千元，第三次一小包價錢
    三千元；『阿城』原與我在屏東監獄接受戒治，我先出獄他留00000000
    00給我，還有一支0000000000，說如果我有需要海洛因可以打電話
    給他，後來有需要毒品解癮時，我會主動用這二支電話與他聯絡」等語綦詳，且
    經警提示被告乙○○之年籍資料暨相片，證人許智雄復指認並證稱：「我認識乙
    ○○就是『黑城』，他與我於九十一年五月二十日至十月十七日在屏東監獄一起
    接受戒治而認識，他留0000000000行動電話給我，說那是他女友『阿
    美』的，主動告訴我，如我需要毒品的話他有門路，於九十二年二月十四日我毒
    癮發作，打『阿美』之行動電話，她拿給乙○○聽，叫我照他意思到旗津海水浴
    場前，認有人騎機車穿何種衣物，第一次交易得手，以後二次我就照著做」等語
    明確（見警卷第十一至十二頁、第四三頁），核與卷附被告乙○○、許智雄之法
    務部在監押紀錄表各一紙所載資料相符（見原審卷第一八０、一八二頁），參以
    被告乙○○綽號「城仔」、「黑仔」，被告甲○○綽號「阿美」、「姐仔」等，
    均據被告二人自承在卷，詳如前述，衡情人之綽號不只一個，且被告等上開綽號
    均以台語發音，「黑仔」、「城仔」與「黑城」所描述之特徵實為同一，並無差
    異，足認證人許智雄所述之販賣毒品之「阿城」即為被告乙○○無誤。至證人許
    智雄嗣於原審改稱：「在警訊中我說毒品是向『阿城』或『黑城』買的，但『阿
    城』、『黑城』都不是乙○○」云云，惟本件被告乙○○遭查獲時所拍攝之清晰
    照片，證人許智雄已於警訊中指認乙○○確為該「黑城」無誤，並親自簽名、捺
    印，又證人許智雄警訊時並未遭受刑求，復據其於原審審理時陳稱無訛，是其上
    開翻異前詞所述，與事實不符，均係事後避就迴護之詞，難以採信，其上開警訊
    所述為真，應堪採信。被告等否認此部分販賣之情，自非可取。
  (七)又證人陳燕玲已於警訊中證稱：「我吸食之海洛因均向綽號『阿美』女子購買，
    我撥打『阿美』之行動電話0000000000號聯絡，第一次是九十二年二
    月八日，最後一次在二月二十日，都是『阿美』拿到我家給我，至今共購買三次
    ，每次一千元，我均在電話中向『阿美』說我要拿一千她就知道，因為我們已經
    非常認識」等語明確（見警卷第二三、二四頁），且經警提示被告甲○○之身分
    證照片，證人陳燕玲復指認被告甲○○即販賣海洛因予其之綽號「阿美」者無誤
    （見警卷第四一頁），核與被告甲○○自承所使用之行動電話號碼及綽號「阿美
    」等情相符，證人陳燕玲與甲○○無舊怨恩仇，亦無誣陷之理，是其上開供述，
    應可採信。又證人陳燕玲未按戶籍址居住，經原審合法傳喚，無法傳喚到庭，參
    照前開說明，依刑事訴訟法第一百五十九條之三其警訊之供述仍有證據能力，其
    警訊所述與事實相符，堪予採憑。
  (八)原審調取上開被告甲○○、乙○○分別使用之0000000000、0000
    000000號行動電話自九十二年二月一日起至同年月二十八日止之通聯紀錄
    ，有中華電信股份有限公司行動通信分公司及遠傳電信股份有限公司回函所附之
    通聯紀錄在卷可稽（見原審卷第一一六至一二０頁），被告二人固不否認上開通
    聯紀錄之真實性，惟均辯稱：「行動電話之通聯記錄是與朋友聯絡六合彩簽賭之
    事」云云，然遍觀該0000000000號行動電話之監聽譯文內容，內容均
    無一提及有關六合彩簽賭牌支之內容，反而頻見「硬的」、「鹹的」等詞，據被
    告甲○○警訊自承此分別係指俗稱「『糖仔』之安非他命」、俗稱「『四號仔』
    之海洛因」等毒品交易術語，且有「嗑藥」、「驗尿」等毒品相關用詞，均有電
    話監聽譯文附卷可稽（警卷四五至七五頁），被告乙○○於本院調查時亦同此供
    述無異，並謂其於警訊稱係指六合彩之資料係非真實，被告甲○○於原審謂「『
    版子』指六合彩製作工具，『硬的』是指『三角』，『鹹的』是指『二號』，是
    六合彩的術語」云云（見原審卷第七十九頁），殊嫌無稽。足徵被告甲○○上開
    所辯：電話通聯均講六合彩簽賭事情云云，顯無可採，又上開監聽過程已依通訊
    保障監察法之規定取得監聽票，有該監聽票附卷可按（見原審卷第一五七之一、
    一五七之二頁），是其證據取得具備合法性，符合程序正義，原審辯護意旨指摘
    監聽票核發浮濫，不具合法性云云，自係誤會。
  (九)被告甲○○另辯稱：「查扣之帳冊一本，是我記載會錢流向所用，不是販賣毒品
    所得」云云，惟觀之該帳冊內容，均僅零散記載「大胖」、「白目仔」、「狗仔
    政」等綽號，全無真實姓名；又為一千、二千等，最多不超過三千之小額數字，
    並有「押手機」、「另欠二千五」等字樣，且均於不特定日期，與一般民間互助
    會收取會款之金額數目、固定繳款日期等習慣不符，是其此部分所辯，純係事後
    避就之詞，無可採信。至被告乙○○於原審另辯稱：「我們是遭警察栽贓」云云
    ，惟經原審質之如何得知警方要栽贓一情，被告乙○○答稱：「因為市刑大事先
    就已經跟我警告」等語，經查並無此部分之事證，而觀之被告二人之警訊筆錄，
    自始均未有坦承販賣毒品自白之記述，果若警察蓄意栽贓，焉有事先警告、事後
    筆錄亦依被告否認犯行之陳述，逐一詳實記載之理，顯不符常理，參以警方係根
    據監聽被告二人前開行動電話，循線追查而得知其等販賣毒品之犯行，業如前述
    ，有通聯紀錄、監聽錄音帶及譯文內容在卷可按，此部分之證據資料亦無栽贓之
    可能，是被告乙○○上開所辯，與事理不符，顯係事後卸責之詞，委不足取。
  (十)九十二年二月二十七日晚間十時十五分許，警方在被告乙○○、甲○○同居之高
    雄市旗津區復興三巷九號之租住處查獲，扣押物品多件，有搜索扣押筆錄及清單
    可證，又扣案之晶體，原審曾送高雄醫學大學附設中和紀念醫院經送檢鑑結果，
    驗前毛重高達六十九公克、驗後毛重六十八點九公克，認屬第二級毒品安非他命
    ，此有高雄醫學大學附設中和紀念醫院九二０九之二三二號檢驗報告可證（見原
    審卷第一四五頁），但被告辯稱其中一部分係糖類，經本院再將全部扣案之五包
    晶體均送同醫院逐包鑑定結果，其中三包屬第二級毒品安非他命〔驗前毛重分別
    為０．六公克、二十．三公克、０．五公克（合計毛重二一．四公克），驗後毛
    重分別為０．五公克、二十．二公克、０．四公克（合計毛重二一．一公克）〕
    ，另二包則為蔗糖，有高雄醫學大學附設中和紀念醫院九三０三之三五一至九三
    ０三之三五五號檢驗報告可證（見本院卷第一二七頁），自當以後鑑定為真實可
    信。扣案之電子磅秤一只、木製磨粉器一只，經送檢驗均殘留第一級毒品海洛因
    成分，有高雄醫學大學附設中和紀念醫院九二０九之一０五及九二０九之一０九
    號檢驗報告在卷可稽（見原審卷第一一０、一一三頁），又扣案電子磅秤殘留有
    第一級毒品海洛因成分，顯見已使用過用以磅秤第一級毒品海洛因，此果係僅其
    自行施用毒品所需，殆無使用電子磅秤之必要；另木製磨粉器則為販賣海洛因者
    用以研磨搗碎海洛因磚（塊）或併混合其他物品以利稀釋及便利分裝所用；又空
    夾鍊袋壹包，有大小規格二種，大者（5.6公分×8.3公分）八只，小者（ 3.2公
    分×5.3 公分）一０九只，此為實務上供販賣此類昂貴毒品者所慣用之物（其價
    格十分便宜，商家均以定額為一單位販賣，從無零售）。被告二人於為警查獲之
    時，上述物件，供販賣所用之器具均同時為警查扣，且電子磅秤、木製磨粉器經
    送驗結果，均殘留第一級毒品海洛因成分，被告乙○○於本院調查時亦直承電子
    磅秤、木製磨粉器及夾鏈袋均係用以分裝毒品以利販賣。益證被告二人確有上開
    販賣第一級毒品海洛因、第二級毒品安非他命之犯行無訛。參以扣案第二級毒品
    安非他命驗前毛重高達二一．一公克，為數不少，顯非僅供個人施用而已。至於
    扣案之封口機一具，雖為封緘塑膠袋所用之機器，但此一封口機原審經送高雄醫
    學大學附設中和紀念醫院鑑定，第一級毒品海洛因及第二級毒品安非他命均呈陰
    性反應（見原審卷第一０九頁），被告乙○○辯以，此一機器乃係大型之封緘機
    （ 32公分×15公分×7.5公分），為其先前販賣魷魚及烏魚子所用以封緘塑膠袋
    之用，與本案販賣毒品無涉，經核被告所使用於販賣毒品之塑膠袋係小型夾鏈袋
    ，本具有封緘之功能，啟閉自如，無庸再行使用封口機，若此類小型之夾鏈袋亦
    使用封口機再行封緘，則屬累贅，復於開啟後，所包裝之物用磬之前不便再行包
裝，此部分所辯應屬可信。
  (十一)又被告乙○○另有施用海洛因、安非他命，被告甲○○亦有施用安非他命，被告
    等為警查獲當日採尿送高雄市立凱旋醫院檢驗，被告乙○○呈嗎啡及安非他命陽
    性反應，被告甲○○呈安非他命陽性反應，有高雄市立凱旋醫院九十二年三月二
    十日高市凱醫檢字第００九四號煙毒尿液檢驗成績書可憑（見四八六四號偵查卷
    第二十三頁），益徵其販賣者係第一級毒品海洛因及第二級毒品安非他命無訛。
  (十二)綜上，本件事證已臻明確，被告二人前揭犯行，均堪認定。
三、按海洛因及安非他命分別為毒品危害防制條例第二條第二項第一款、第二款所定
    之第一、二級毒品。次按所謂販賣行為，並不以販入之後復行賣出為要件，祇要
    以營利為目的，將毒品購入或賣出，有一於此，其犯罪即為完成（最高法院六十
    七年台上字第二五００號判例意旨參照），是核被告乙○○、甲○○所為，係犯
    毒品危害防制條例第四條第一、二項之販賣第一級毒品與販賣第二級毒品罪。被
    告二人就上開犯行，彼此間有犯意聯絡與行為分擔，皆為共同正犯。被告二人先
    後多次販賣第一級毒品海洛因、第二級毒品安非他命之犯行，均時間緊接，所犯
    又各係犯罪構成要件相同之罪名，顯均係基於概括之犯意反覆為之，均應依刑法
    第五十六條之規定論以一罪；其等販賣前非法持有第一、二級毒品之行為，已為
    事後販賣之高度行為所吸收，均不另論其非法持有罪。被告二人係基於一販賣營
    利之犯意，同時販入第一級毒品海洛因及第二級毒品安非他命，顯係以一行為觸
    犯數罪名，為想像競合犯，應依刑法第五十五條從一重以毒品危害防制條例第四
    條第一項之連續販賣第一級毒品罪處斷，並依連續犯加重之（其法定刑為死刑或
    無期徒刑部分，依刑法第六十四條第一項、第六十五條第一項規定，不得加重，
    此部分不予加重）僅就法定刑罰金部分加重之；公訴人認被告二人販賣第一、二
    級毒品之犯行，係基於各別犯意為之，為數罪併罰，自有未洽，應予更正。被告
    二人販賣毒品次數雖不少，但其所販賣之毒品均屬零星，並非中、大盤毒販，姑
    念其對重典之認識不夠深切，核與其觸犯毒品危害防制條例第四條第一項之法定
    刑為死刑或無期徒刑，誠屬法重情輕，倘對被告二人處以法定最低度刑，猶嫌過
    重，衡情尚非無可憫恕之處，爰依刑法第五十九條之規定，均予減輕其刑（其法
    定刑為死刑或無期徒刑部分，依刑法第六十四條第二項、第六十五條第二項規定
    之例減之），且刑有加重及減輕之原因，依刑法第七十一條第一項之例先加後減
    之。
四、原審為科刑之判決，固非無見，惟(一)按犯毒品危害防制條例第四條之罪，其供犯
    罪所使用之財物，沒收之，固為該條例第十九條第一項所明定，而刑法上沒收為
    從刑之範圍，除違禁物及法律有特別規定者外，以屬於犯人所有者為限，方得宣
    告沒收，觀諸刑法第三十八條規定甚明。被告甲○○所使用之00000000
    00號行動電話，係其母張陳樹桃名義申請租用，原非被告所有，被告甲○○警
    訊供述至明，且有中華電信高雄營運處九十三年二月十七日第０一七號簡便行文
    表可按（見本院卷第八七、八八頁），該行動電話自非被告甲○○所有。原判決
    依毒品危害防制條例第十九條第一項規定，宣告沒收，自有未合。(二)另扣案之封
    口機一具，固係封緘塑膠袋所用之物，但不能證明如何使用於本件犯罪，原審依
    刑法第三十八條第一項第二款諭知沒收，亦有未合。(三)扣案之晶體五包，其中二
    包係蔗糖，非毒品，詳如前所述，蔗糖部分，自屬不能沒收，原審全部依毒品危
    害防制條例第十八條第一項之規定，宣告沒收銷燬，自有未合。被告等上訴意旨
    否認犯罪，固無足取，但原判決既有如上所述可議之處，即屬無可維持，應由本
    院撤銷改判。爰審酌被告乙○○有槍砲、麻醉藥品、毒品等前科，素行不佳，被
    告甲○○尚無犯罪前科，各有臺灣高等法院被告全國前案紀錄表及臺灣高雄地方
    法院檢察署刑案資料查註紀錄表在卷可按，本次共同販賣毒品牟利，戕害他人身
    心及危害社會秩序，及犯罪後復均否認犯行且執詞矯飾之態度，毫無悔意，姑念
    其販賣對象、金額非鉅，期間非長等一切情狀，爰分別量處如主文第二項所示之
    刑（被告莊家城於本院已認罪，且扣案得沒收之證物非如原審所認定廣泛，即被
    告等情節較原審所認定為輕，自應量處較原審略輕之刑。），且依其販賣毒品犯
    罪之性質，認有褫奪公權之必要，各併予宣告褫奪公權如主文所示。扣案之第二
    級毒品安非他命（驗前毛重二一．四公克、驗後毛重二一．一公克）、殘留海洛
    因成分之電子磅秤一台、木製磨粉器一台，因第一級毒品海洛因已附著其上，無
    法別析剝離，均應依毒品危害防制條例第十八條第一項之規定，宣告沒收銷燬；
    又扣案之空夾鍊袋一包〔大者（5.6公分×8.3公分）八只，小者（3.2公分×5.3
    公分）一０九只〕、帳冊一本、0000000000號行動電話，為被告乙○
    ○所有，供本件販賣第一、二級毒品所用之工具，已如前述，應依刑法第三十八
    條第一項第二款之規定宣告沒收。另被告等販賣毒品所得：依證人楊明安警訊供
    述連續十次，每次一千或二千元不等，從最有利被告之認定，採最低額計算，共
    一萬元；證人許智雄部分為七千元；證人陳瑞鴻為二千元；證人陳燕玲為三千元
    ，共計販賣毒品所得為二萬二千元，均應依毒品危害防制條例第十九條第一項之
    規定，併宣告連帶沒收，如全部或一部不能沒收時，以其等財產抵償之。至00
    00000000號行動電話，雖為被告甲○○所使用供本件販賣第一、二級毒
    品所用之工具，但非其所有，詳如前所述，自不能諭知沒收。封口機一具，亦非
    供犯本件犯罪所用，亦不能諭知沒收，扣案被告乙○○所有之針筒一支、酒精燈
    一台，顯係其施用毒品之工具，與本件販賣犯行無關，復未檢驗出殘留毒品違禁
    物，爰不併為沒收之諭知；另扣案之現金九千九百元，亦無積極事證證明係被告
    等販賣毒品所得，亦不予宣告沒收，均併予敘明。
據上論斷，應依刑事訴訟法第三百六十九條第一項前段、第三百六十四條、第二百九
十九條第一項前段，毒品危害防制條例第四條第一項、第二項、第十八條第一項前段
、第十九條第一項，刑法第十一條前段、第二十八條、第五十六條、第五十五條、第
五十九條、第三十七條第二項、第三十八條第一項第二款，判決如主文。
本案經檢察官沈紹嘉到庭執行職務。
中    華    民    國      九十三      年      五      月     十一   日
                              臺灣高等法院高雄分院刑事第二庭
                                  審判長法官  林正雄
                                        法官  黃壽燕
                                        法官  陳啟造
右正本證明與原本無異。
如不服本判決應於收受本判決後十日內向本院提出上訴書狀，其未述上訴理由者，
並得於提起上訴後十日內向本院補提理由書狀（均須按他造當事人之人數附繕本)「
切勿逕送上級法院」。
                                      書記官  黃琳群
中    華    民    國      九十三      年      五      月     十一   日
附錄：
本件論罪科刑法條：
毒品危害防制條例第四條第一項：
製造、運輸、販賣第一級毒品者，處死刑或無期徒刑；處無期徒刑者，得
併科新台幣一千萬元以下罰金。
